【裁判字號】    92,自,9
【裁判日期】    920829
【裁判案由】    傷害
【裁判全文】
臺灣臺東地方法院刑事判決                              九十二年度自字第九號
    自  訴  人  乙○○
    被      告  丙○○
右列被告因傷害案件，經自訴人提起自訴，本院判決如左：
    主  文
丙○○傷害人之身體，處拘役參拾日，如易科罰金，以參佰元折算壹日。
    事  實
一、丙○○於民國九十二年四月二十一日下午四時許，在臺東縣成功鎮○○街二十二
    號乙○○所經營之代書事務所，因前往質問乙○○，為何向其夫陳幸民聲稱其與
    乙○○之夫關係不尋常，使其夫對之產生誤會，乙○○不理會其質問，丙○○竟
    基於傷害人身體之犯意，以當時所穿著黑色厚跟之拖鞋毆打乙○○，並抓其頭髮
    ，再以腳部猛踢乙○○之大腿，使乙○○受有右頭頂處皮下血腫三公分乘三公分
    、右大腿外側皮下血腫二乘五公分等傷害。
二、案經自訴人乙○○提起自訴。
    理  由
一、訊據被告丙○○固不否認有於右揭時、地手持黑色厚跟之拖鞋毆打自訴人乙○○
    之事實，然矢口否認有傷害自訴人頭部及大腿之犯行，辯稱：伊僅係毆打自訴人
    手臂三下，當日係因自訴人抓伊之腳，伊站不穩，伊才抓自訴人之頭髮，且自訴
    人並未跌倒云云。經查：被告於右揭時、地，手持拖鞋毆打自訴人之事實，業據
    自訴人於本院審理中指訴綦詳，而自訴人受有右頭頂處皮下血腫三公分乘三公分
    、右大腿外側皮下血腫二乘五公分等傷害，亦有東甯診所九十二年四月二十一日
    診斷證明書影本一紙附卷可稽。且證人甲○○於本院審理時亦證稱：「被告進來
    後沒有講話，就拿拖鞋往自訴人身上打，‧‧我過去阻擋，被告還是很生氣繼續
    打，還有用腳踢，可能是踢身體的部分。」等語，足見被告當時確曾以腳部踢自
    訴人。再觀諸自訴人之傷勢集中在右頭頂及右大腿二處，核與自訴人所指訴被告
    以手抓其頭髮並以腳踢其大腿之情節相符，雖被告辯稱係因自訴人抓其腳部，伊
    重心不穩才抓自訴人頭髮云云，然被告當時係手持拖鞋毆打自訴人，衡諸依一般
    人之反應，自訴人應先舉手抵擋保護其頭部安全，若謂自訴人係低頭伸手抓被告
    之腳部云云，反而更加危險，顯然有悖常情，益徵被告係趁勢抓自訴人之頭髮，
    並用力拉扯之際，腳部同時往自訴人之大腿猛踢；況被告於本院審理中復坦認，
    可能係伊在扭動時，踢到自訴人等語，是自訴人所受頭頂及腿部之傷勢均係被告
    所造成，應堪認定，綜上，被告所辯，顯係卸責之詞，不足採信，本件事證明確
    ，被告之犯行堪以認定。
二、核被告所為，係犯刑法第二百七十七條第一項傷害罪。爰審酌被告尚無前科，有
    臺灣高等法院被告全國前案紀錄表一件在卷可按，不知與自訴人理性溝通，反而
    以暴力相向，僅因細故竟不分青紅皂白毆打自訴人，惟自訴人所受傷害尚屬輕微
    ，及其犯罪動機、目的、手段等一切情狀，量處如主文所示之刑，並諭知易科罰
    金之折算標準。
據上論斷，應依刑事訴訟法第三百四十三條、第二百九十九條第一項前段，刑法第二
百七十七條第一項、第四十一條第一項前段，罰金罰鍰提高標準條例第一條前段、第
二條，判決如主文。
中      華      民      國    九十二    年      八      月    二十九    日
                                      臺灣臺東地方法院刑事庭
                          法  官  林卉聆
右正本證明與原本無異。
如不服本判決，應於判決送達後十日內向本院提出上訴狀。（須附繕本）
「切勿逕送上級法院」
                                          書記官  蘇  豫
中      華      民      國    九十二    年      八      月    二十九    日
本案論罪科刑法條摘要：
中華民國刑法第二百七十七條第一項
傷害人之身體或健康者，處三年以下有期徒刑、拘役或一千元以下罰金。


司法院資訊處製作；財團法人民間司法改革基金會備份。
